最高法院刑事判決            一○○年度台上字第六八一二號
上  訴  人  黃○○
選任辯護人  周威君律師
上列上訴人因妨害性自主案件，不服台灣高等法院中華民國一○
○年六月二十九日第二審判決（九十九年度上訴字第三○三三號
，起訴案號：台灣板橋地方法院檢察署九十九年度偵字第一一七
六號），提起上訴，本院判決如下：
    主  文
上訴駁回。
    理  由
一、對於未滿十四歲之女子為性交罪部分：
按刑事訴訟法第三百七十七條規定，上訴於第三審法院，非以判
決違背法令為理由，不得為之。是提起第三審上訴，應以原判決
違背法令為理由，係屬法定要件。如果上訴理由書狀並未依據卷
內訴訟資料，具體指摘原判決不適用何種法則或如何適用不當，
或所指摘原判決違法情事，顯與法律規定得為第三審上訴理由之
違法情形，不相適合時，均應認其上訴為違背法律上之程式，予
以駁回。本件原判決撤銷第一審關於上訴人黃○○於民國九十八
年十一月一日與Ａ女、Ｂ女（姓名年籍均詳卷）為性交易部分之
不當判決，改判依想像競合犯關係，從一重論處上訴人對於未滿
十四歲之女子為性交罪刑。已詳敘認定犯罪事實之依據及憑以認
定之理由。並對如何認定：上訴人在與Ｂ女為性交易時，應知Ｂ
女未滿十四歲；上訴人於九十八年十一月一日，接續與Ａ女及與
未滿十四歲之Ｂ女為性交，再於九十八年十一月二日晚間，與Ａ
女為性交易，其犯罪時間有別，應係另行起意為之；上訴人辯稱
其與Ｂ女性交時，不知Ｂ女未滿十四歲云云，顯不可採；均已依
據卷內資料予以指駁與說明。從形式上觀察，原判決並無任何違
背法令之處。查原判決並未以Ａ女、Ｂ女之警詢證詞，認定上訴
人之犯行，上訴意旨執此指摘，尚有誤會。上訴意旨置原判決之
論敘於不顧，徒謂上訴人全部之行為係接續犯，原判決認應分論
併罰並非有據云云，為事實上之爭辯，並對原審採證認事職權行
使及不影響判決事項，任意指摘，難謂已符合首揭法定上訴要件
。其此部分上訴違背法律上之程式，應予駁回。
二、十八歲以上之人與十六歲以上未滿十八歲之人為性交罪部分
：
按刑事訴訟法第三百七十六條所列各罪之案件，經第二審判決者
，不得上訴於第三審法院，法有明文。就十八歲以上之人與十六
歲以上未滿十八歲之人為性交易部分，原審係依兒童及少年性交
易防制條例第二十二條第二項論處上訴人罪刑，核屬刑事訴訟法
第三百七十六條第一款之案件。依首開說明，既經第二審判決，
自不得上訴於第三審法院。上訴人猶提起上訴，顯為法所不許，
應併予駁回。
據上論結，應依刑事訴訟法第三百九十五條前段，判決如主文。
中    華    民    國  一○○  年   十二   月    八    日
                      最高法院刑事第十庭
                          審判長法官  陳  世  淙  
                                法官  陳  東  誥  
                                法官  何  菁  莪  
                                法官  施  俊  堯  
                                法官  洪  曉  能  
本件正本證明與原本無異
                                      書  記  官  
中    華    民    國  一○○  年   十二   月    九    日
                                                      K